臺灣桃園地方法院民事簡易判決
110年度桃簡字第1912號
原      告  AE000－H110147

訴訟代理人  陳彥廷律師（法律扶助）
被      告  田義明  



            誠鷹特勤保全股份有限公司

法定代理人  阮馨慧  
訴訟代理人  鄭宇洋  
            徐升鵬  
上列當事人間請求損害賠償事件，於民國111年8月8日言詞辯論
終結，本院判決如下：
    主      文
被告應連帶給付原告新臺幣捌萬元，及被告甲○○自民國一一一年
五月一日起，被告誠鷹特勤保全股份有限公司自民國一一Ｏ年十
月八日起，均至清償日止，按年息百分之五計算之利息。
原告其餘之訴駁回。
訴訟費用由被告連帶負擔百分之三十二，餘由原告負擔。
本判決第一項得假執行，但被告如以新臺幣捌萬元為原告預供擔
保，則得免為假執行。
原告其餘假執行之聲請駁回。
    事實及理由
壹、程序方面：
    被告甲○○經合法通知，未於言詞辯論期日到場，且無民事訴
    訟法第386條所列各款情形，故依原告之聲請，由其一造辯
    論而為判決。
貳、實體部分：
一、原告主張：原告為桃園市桃園區寶山名邸社區之住戶，被告
    甲○○則為被告誠鷹特勤保全股份有限公司（下稱誠鷹公司）
    所屬保全人員，於民國110年間受指派在上開社區擔任保全
    警衛職務。然甲○○於110年6月上旬某日晚間，見原告倒完垃
    圾行經社區警衛室，竟招呼原告上前，先稱原告肚子很大等
    語，並以雙手撫摸原告腹部；經原告喝止並將其手拍開後，
    卻又再次伸手撫摸原告腹部，並稱原告胸部很挺，詢問原告
    是否沒穿內衣等語，以此等方式對原告為性騷擾，而侵害原
    告之性自主法益。原告於此事件受有甚大壓力，並因而產生
    焦慮症、雙向情緒障礙症、重度憂鬱症之心理疾患，精神受
    有痛苦，自得向甲○○請求相當之慰撫金。而誠鷹公司為甲○○
    之僱用人，卻怠於監督甲○○職務之執行，以致侵害原告上開
    權利，亦應與甲○○連帶負責。並聲明：1.被告應連帶給付原
    告新臺幣（下同）25萬元，及自起訴狀繕本送達翌日起至清
    償日止，按年息5%計算之利息。2.願供擔保。請求准予宣告
    假執行。
二、被告答辯：
(一)誠鷹公司答辯略以：誠鷹公司對於性騷擾防治事宜，均有依
    法令制定防治措施、申訴、懲戒辦法，除於工作場所公開揭
    示，並訂入工作規則外，亦有於定期教育訓練中進行案例宣
    導，以資所屬員工遵守；是其對甲○○之選任、監督已善盡相
    當之注意，應得排除僱用人之連帶賠償責任。且原告主張之
    上開心理疾患，應係持續性之狀態，亦無法確認與甲○○之上
    開性騷擾之行為有相當因果關係。並聲明：原告對誠鷹公司
    之訴駁回。
(二)甲○○未於言詞辯論期日到場，亦未提出書狀作何聲明或陳述
    以供本院參酌。
三、本院之判斷：
(一)按因故意或過失，不法侵害他人之權利者，負損害賠償責任
    ；不法侵害他人之身體、健康、名譽、自由、信用、隱私、
    貞操，或不法侵害其他人格法益而情節重大者，被害人雖非
    財產上之損害，亦得請求賠償相當之金額，民法第184 條第
    1項前段、第195條第1項前段定有明文。本件甲○○於上開時
    間、地點，以上述與性相關而具有冒犯性之言詞、肢體舉止
    對原告實施性騷擾，有性騷擾事件申訴書、調查報告書可參
    ；且誠鷹公司於言詞辯論時已表明不爭執此情（見本院卷第
    82頁反面）；甲○○則於相當期間受合法通知，但無正當理由
    未到庭，亦未提出任何書面而為爭執，依民事訴訟法第436
    條第2項、第280條第3項準用同條第1項之規定，視同對此自
    認，此部分之情節應足認屬實，甲○○以此方式侵害原告具有
    貞操與自由等內涵之性自主法益，應可認定。又原告於此事
    件後，罹有焦慮症、雙向情緒障礙症、重度憂鬱症之心理疾
    患，已據其提出正文身心診所、聖昌診所診斷證明書為據（
    見本院卷第194至198頁）；誠鷹公司雖辯稱此等疾患無法確
    認係甲○○之行為所致云云，但依上開診斷證明書所示，原告
    係於本事件發生未久之110年6至8月間，始開始於上開二診
    所看診，即便其心理疾患可能涉及自身體質、家族病史、生
    活環境等因素之綜合作用，應仍可合理推論其症狀之觸發與
    遭性騷擾之重大壓力事件有相當之關聯。是甲○○上開行為，
    另對原告之健康法益有所侵害，亦可認定。依上開規定，原
    告請求甲○○賠償相當之慰撫金，即屬有據。
(二)又按受僱人因執行職務，不法侵害他人之權利者，由僱用人
    與行為人連帶負損害賠償責任。但選任受僱人及監督其職務
    之執行，已盡相當之注意或縱加以相當之注意而仍不免發生
    損害者，僱用人不負賠償責任，民法第188條第1項定有明文
    。甲○○係受僱於誠鷹公司，經誠鷹公司指派於原告居住社區
    執行保全警衛職務之事實，未據誠鷹公司為爭執。而誠鷹公
    司雖提出其所制定之職場性騷擾宣導事項、性騷擾防治措施
    申訴及懲戒辦法、公開揭示照片、工作規則、教育訓練案例
    宣導資料（見本院卷第59至63、65、79、91至111、112至18
    8頁），辯稱其已善盡對甲○○之監督義務云云，但上開規定
    所謂監督，應是指對受僱人職務持續性、規則性之實質監督
    而言，並非僅止於抽象性、一般性之規範制定或職前及在職
    訓練，即得使僱用人無庸再為實質監督而得免責。誠鷹公司
    雖提出上開規範文件、宣導資料，然該等文件資料之簽到欄
    位非但未經甲○○簽名（見本院卷第82頁反面），其內容亦僅
    為一般性之制度規範或相關司法案例提供；此外，誠鷹公司
    亦未能提出對甲○○職務執行之具體稽查、管考紀錄，或其他
    類似性質之證據資料，自不足以證明誠鷹公司已就甲○○警衛
    職務之具體執行為持續性、規則性之實質監督。其抗辯已依
    法善盡相當之注意義務，無庸負連帶損害賠償責任云云，應
    屬無據，原告依民法第188條第1項前段之規定請求誠鷹公司
    與甲○○負連帶賠償責任，為有理由。
(三)按不法侵害他人之身體、健康者，被害人雖非財產上之損害
    ，亦得請求賠償相當之金額，民法第195條第1項前段定有明
    文。而非財產上損害賠償之數額，應斟酌雙方之身分、地位
    、資力與加害程度，及其他各種情形核定相當之數額，該金
    額是否相當，應依實際加害情形與被害人所受之痛苦及雙方
    之身分、地位、經濟狀況等關係決定之（最高法院51年台上
    字第223號判例見解可資參照）。本院考量甲○○以上開故意
    行為侵害原告性自主法益，其行為並於一定程度上導致原告
    心理健康之損害，並參考兩造稅務電子閘門財產所得明細所
    載之所得及財產資料（見本院卷第39至45頁）、個人戶籍資
    料查詢結果所示之教育程度與家庭狀況等一切情狀，認原告
    請求慰撫金25萬元尚屬過高，其所得請求之慰撫金應以8萬
    元為適當，逾此部分之請求則不能准許。
(四)又給付無確定期限者，債務人於債權人得請求給付時，經其
    催告而未為給付，自受催告時起，負遲延責任。其經債權人
    起訴而送達訴狀，或依督促程序送達支付命令，或為其他相
    類之行為者，與催告有同一之效力。遲延之債務，以支付金
    錢為標的者，債權人得請求依法定利率計算之遲延利息。其
    利率未經約定，亦無法律可據者，週年利率為5%，為民法第
    229條第2項、第233條第1項前段、第203條分別明定。本件
    原告對被告等之損害賠償請求權屬未定給付期限之金錢債 
    權，故原告就上開8萬元，請求被告給付自起訴狀繕本送達
    翌日即誠鷹公司為110年10月8日（見本院卷第17頁）、甲○○
    為111年5月1日（見本院卷第38頁）起，均至清償日止，按
    年息5%計算之利息，應有理由。
四、綜上所述，原告依侵權行為之法律關係，請求被告連帶給付
    如主文第1項所示，為有理由，應予准許；逾此範圍之請求
    則無理由，應予駁回。
五、本判決第1項係適用簡易訴訟程序所為被告敗訴之判決，依
    民事訴訟法第389條第1項第3款規定，應依職權宣告假執行
    。並依同法第436條第2項、第392條第2項規定，宣告被告如
    為原告預供擔保，則得免為假執行。至於原告其餘假執行之
    聲請，因訴之駁回而失其依附，應併予駁回。
六、本件結論已臻明確，兩造其餘攻擊防禦方法及所提證據，經
    審酌均不至影響判決結果，故不逐一論述。
七、訴訟費用負擔之依據：民事訴訟法第79條、第85條第2項。
中　　華　　民　　國　　111 　年　　8 　　月　　26　　日
                  桃園簡易庭  法  官  陳逸倫
以上為正本係照原本作成。
如不服本判決，應於送達後20日內，向本院提出上訴狀並表明上
訴理由，如於本判決宣示後送達前提起上訴者，應於判決送達後
20日內補提上訴理由書（須附繕本）。
如委任律師提起上訴者，應一併繳納上訴審裁判費。   
中　　華　　民　　國　　111 　年　　8 　　月　　26　　日
                              書記官  潘昱臻